臺灣桃園地方法院刑事判決　　　　　　　99年度易字第1119號
公　訴　人　臺灣桃園地方法院檢察署檢察官
被　　　告　李啟銑
上列被告因背信案件，經檢察官提起公訴（99年度偵續字第86號
），本院判決如下︰
    主  文
李啟銑無罪。
    理  由
一、原公訴意旨略以：被告李啟銑原係址設桃園縣桃園市○○○
    路○ 段107 號2 樓安佐國際設計有限公司（下稱安佐公司）
    之業務經理，負責接洽客戶、設計及監工，為從事業務之人
    。竟意圖為自己不法之利益，明知客戶房屋於裝潢期間，應
    將客戶原有之家具載至公司倉庫處妥善保管，竟仍於民國98
    年1 月間，擅自將安佐公司客戶連振堯之家具載至安佐公司
    員工邱長毅家中存放，並以安佐公司不發放監工獎金即不返
    還所保管之家具為由，要求安佐公司給付獎金。嗣經陳家日
    居間協調，李啟銑始同意運回家具，然因保管不慎，家具嚴
    重刮傷，致連振堯拒絕給付安佐公司工程尾款，致生損害於
    安佐公司；嗣經到庭實施公訴之檢察官當庭更正為被告李啟
    銑係為使安佐公司無法收取應得款項，並損害安佐公司之名
    譽，而為違背其任務之行為，未依安佐公司之規定，將連振
    堯住處之家具（係指沙發、床組、衣櫃）載運至安佐公司倉
    庫存放，反將之運至邱長毅住處放置，致上開家具嚴重刮傷
    ，使連振堯拒付部分尾款，致生安佐公司無法收取尾款之損
    害。因認被告李啟銑涉犯刑法第342 條第1 項背信罪嫌云云
    。
二、按犯罪事實應依證據認定之，無證據不得認定犯罪事實。又
    不能證明被告犯罪者，應諭知無罪之判決，刑事訴訟法第15
    4 條第2 項、第301 條第1 項分別定有明文。又事實之認定
    ，應憑證據，如未能發現相當證據，或證據不足以證明，自
    不能以推測或擬制之方法，為裁判基礎（最高法院40年台上
    字第86號判例意旨參照）；再告訴人之告訴，本以使被告受
    刑事訴追為目的，故其陳述是否與事實相符，自應調查其他
    證據，以資審認，苟其所為攻擊之詞，尚有瑕疵，則在此瑕
    疵未予究明以前，即不能遽採為斷罪之基礎（最高法院69年
    台上字第1531號判例參照）；再認定不利於被告之事實，須
    依積極證據，苟積極證據不足為不利於被告事實之認定時，
    即應為有利於被告之認定，更不必有何有利之證據（最高法
    院30年上字第816 號判例）。經核本件聲請簡易判決處刑意
    旨認被告李啟銑涉犯前揭罪嫌，無非係以證人顏士鈞、連振
    堯、陳家日之證述，為其主要論據。
三、按被告以外之人於審判外之言詞或書面陳述，除法律有規定
    者外，不得作為證據；被告以外之人於偵查中向檢察官所為
    之陳述，除顯有不可信之情況者外，得為證據；被告以外之
    人於檢察事務官、司法警察官或司法警察調查中所為之陳述
    ，與審判中不符時，其先前之陳述具有較可信之特別情況，
    且為證明犯罪事實存否所必要者，得為證據；再被告以外之
    人於審判外之陳述，雖不符刑事訴訟法第15 9條之1 至第15
    9 條之4 之規定，而經當事人於審判程序同意作為證據，法
    院審酌該言詞陳述或書面陳述作成時之情況，認為適當者，
    亦得為證據。當事人、代理人或辯護人於法院調查證據時，
    知有第159 條第1 項不得為證據之情形，而未於言詞辯論終
    結前聲明異議者，視為有前項之同意。刑事訴訟法第159 條
    第1 項、第159 條之1 第2 項、第159 條之2 、第159 條之
    5 分別定有明文。又刑事訴訟法第159 條之2 所謂「具有較
    可信之特別情況」，應依陳述人於陳述時之「外部情況」是
    否具有可信性決定之，所謂「外部情況」係指就詢問有無出
    於不正方法、陳述是否出於非任意性、有無違反法定障礙事
    由期間不得詢問及禁止夜間詢問之規定、詢問時是否踐行應
    先告知義務、警詢筆錄所載與錄音或錄影內容是否相符等情
    ，且必須依據陳述人之觀察、記憶、表達是否正確、陳述人
    有無虛偽陳述之動機，及對照同一待證事項之其他經過詰問
    證人之證述是否相同，有無矛盾之處而加以綜合決定（最高
    法院94 年 度臺上字第1653號判決意旨參照）。經查：本件
    證人顏士鈞、邱長毅、連振堯、陳家日於檢察官訊問時經具
    結後所為之證述，其性質雖均屬傳聞證據，惟本院審酌證人
    即告訴人顏士鈞為安佐公司負責人，並自稱曾指示李啟銑與
    邱長毅前往搬運連振堯之家具；證人邱長毅為安佐公司之員
    工，自稱曾與李啟銑一同前往連振堯住處搬運家具，嗣並將
    該家具運往其住處1 樓放置；證人連振堯係委託安佐公司從
    事房屋裝潢之人，並自稱其家具經安佐公司搬運保管，惟歸
    還時家具竟嚴重刮傷，故其自原應支付與安佐公司之款項中
    扣除部分金額以抵償損害；證人陳家日為顏士鈞之友人，並
    自稱曾為顏士鈞與被告李啟銑協調家具返還事宜，依渠等之
    陳述乃分別經歷、見聞本案犯罪事實之全部或一部，渠等證
    詞對認定犯罪事實之存否均有其必要性，且證人顏士鈞、邱
    長毅、連振堯、陳家日於檢察官偵查中，分別經檢察官諭知
    證人有具結之義務及偽證之處罰並命朗讀結文具結擔保其證
    言之真實性後，以證人身分，於檢察官面前完整、連續陳述
    其親身經歷，且查無違法取證之瑕疵存在，應無顯不可信之
    情形，依刑事訴訟法第159 條之1 第2 項之規定，自得為證
    據。
四、訊據被告李啟銑固坦承確曾於97年11月間，與證人邱長毅一
    同將連振堯之家具搬至邱長毅住處1 樓放置，惟否認有何背
    信之犯行，辯稱：安佐公司的倉庫放不下連振堯的家具，我
    與邱長毅將連振堯的家具運至邱長毅住處放置、保管，係得
    顏士鈞之同意所為，並非我擅自指示，我並無任何違背任務
    之行為。況上開家具自連振堯住處搬往邱長毅家中放置之過
    程中，均未曾碰損。而邱長毅嗣後應顏士鈞之要求將上開家
    具搬回安佐公司，其後並將之搬回連振堯住處，此際過程我
    均未參與，前開家具返還連振堯後縱經察覺有所毀損，亦非
    我所為，我並無蓄意將上開家具毀壞以損害安佐公司利益之
    情形等語。經查：
（一）證人即告訴人顏士鈞為安佐公司之負責人，被告李啟銑為
      安佐公司之業務及室內設計之監工、設計人員，證人邱長
      毅則為安佐公司之員工。被告李啟銑與證人顏士鈞於97年
      8 月間某日，曾共赴證人即安佐公司客戶連振堯之住處洽
      談房屋裝潢事宜，席間顏士鈞、李啟銑並同意由安佐公司
      於裝潢期間為連振堯保管沙發、床組、衣櫃等家具，該裝
      潢案並於97年9 月初接案。嗣於97年11月間某日，李啟銑
      與邱長毅共同前往連振堯住處搬運家具，並於同日將上開
      家具搬至邱長毅住處1 樓放置。直至98年1 月9 日李啟銑
      因薪資糾紛而自安佐公司離職後約1 週內，始由邱長毅帶
      同1 名友人將連振堯之家具搬回安佐公司倉庫放置，並於
      約3 週後始再由顏士鈞指示工人將上開家具載至連振堯住
      處歸還。而歸還後之沙發組邊角刮損、床組零件短缺、衣
      櫃面板磨損之事實，業據證人顏士鈞、邱長毅、連振堯分
      別於檢察官訊問時及本院審理中證述明確，堪以認定。是
      本件爭點厥為被告李啟銑於上揭時日將連振堯之家具搬至
      邱長毅住處放置之舉，是否係違背安佐公司負責人顏士鈞
      之指示，而屬違背任務之行為，又上開家具之毀損，是否
      係被告李啟銑為圖損害安佐公司之利益所為。
（二）經查，被告李啟銑所辯其與證人邱長毅於97年11月間某日
      一同前往連振堯住處，將該住處內之家具載運至邱長毅住
      處1 樓放置保管之舉，係經證人顏士鈞之同意後所為一情
      ，核與證人邱長毅於本院審理中證稱：「連振堯家中原有
      的家具，是老闆顏士鈞指示我和李啟銑去載的。我們載運
      所用的貨車鑰匙，要去向顏士鈞哥哥的工廠拿，那個工廠
      有警衛室，要經過他們的同意，我們才有辦法進去拿貨車
      鑰匙。顏士鈞有指示我們家具要搬到哪裡，我們有經過他
      的同意。當天老闆原本好像是叫我們把家具搬到安佐公司
      ，我們有依照他的指示先搬到安佐公司，因為東西本來要
      放在安佐公司的倉庫，但倉庫裡面都放一些有的沒有的，
      已經堆了東西，所以放不下載回來的家具，老闆顏士鈞就
      問我哪邊有地方放，我說我家樓下沒有住人，也沒有租人
      ，有空間可以放，所以就搬到我家樓下放。連振堯的家具
      載到我住處1 樓放置是經過老闆顏士鈞同意的。」等語，
      互核相符。經查，證人邱長毅前為安佐公司負責人顏士鈞
      所聘僱之員工，並係依顏士鈞之指示始隨同被告李啟銑從
      事本件連振堯住處裝潢案之監工，且於被告李啟銑離職後
      ，邱長毅仍繼續在安佐公司任職相當時日，直至其本身認
      安佐公司內部氣氛有異方主動離職，而邱長毅與被告李啟
      銑僅為任職於安佐公司後始結識之同事，彼此間並無特殊
      親密之情誼及私交，此均據證人邱長毅陳明在卷，堪認證
      人邱長毅與安佐公司負責人顏士鈞間之互動關係及相處期
      間，均較其與被告李啟銑之互動為甚。是證人邱長毅殊無
      竟甘冒偽證罪之風險，憑空杜撰其與被告李啟銑將安佐公
      司客戶連振堯所有之家具載運至邱長毅住處放置一事係經
      證人顏士鈞之同意及指示所為之虛情，使前任雇主顏士鈞
      之主張恐遭不利認定，僅為迎合與其並無深交之被告李啟
      銑所辯之理。是以，堪認證人邱長毅上開所證及被告李啟
      銑前開所辯，顯均非子虛。
（三）再者，證人顏士鈞固於本院審理中證稱：「當初要求他們
      把家具載回公司，是因為連振堯有要求我們，他的沙發是
      白色沙發，小孩子有弄髒，用原子筆畫過，因為我們家具
      店有配合的沙發保養工廠，所以要載回公司，請配合的沙
      發保養工廠跟門市把連振堯的皮沙發清潔乾淨、包好，到
      時裝潢好後，要還給他。」、「當初連振堯在簽約時，就
      有提到說他這些東西要怎麼處理，李啟銑說可以幫他保管
      ，因為我們公司有倉庫，那時候連振堯有要求說皮沙發要
      處理，我們說『我們可以幫你找保養廠商來家具店處理』
      ，甚至門市的員工也可以學習怎麼去保養皮沙發，所以當
      初有答應業主這件事情。」、「我的態度是叫他們拿回來
      ，因為要保養。」而證述其要求被告李啟銑將證人連振堯
      之家具載至安佐公司倉庫放置之原因，係因安佐公司需替
      連振堯清潔、保養其中該組遭孩童以原子筆塗鴉烏損之沙
      發，並同時使安佐公司門市人員有學習保養皮革沙發之機
      會，故勢需將連振堯之家具載運至安佐公司以便處理云云
      。惟查，證人連振堯於本院審理中證稱：「（審判長問：
      有無其他重大的損壞？）其實我的沙發很耐用，它是貴在
      它的皮，它是黃色的皮椅，整個被刮掉，新買來時都沒有
      出過家裡，家裡也沒有小孩子會去刮那個，覺得很心痛。
      （審判長問：你那個沙發是純粹要交給安佐公司保管，還
      是除了保管之外，也請他們幫你處理這個沙發？）沒有，
      從來沒有，純粹保管，原封不動回來就好。（審判長問：
      沒有說沙發上面有小孩子的彩繪或是有骯髒，請他們幫你
      清洗？）沒有，從來沒有，純粹保管，原封不動的回來就
      好了。」等語在卷，而就其未曾要求安佐公司為其清潔、
      處理沙發組一情證述明確。經查，證人連振堯僅為委託安
      佐公司從事房屋裝潢之人，其與證人顏士鈞及被告李啟銑
      均非親非故，而其究否曾委託安佐公司為其保養沙發一節
      ，於其本身亦無任何利害關係，是證人連振堯殊無就其曾
      否要求安佐公司為其處理、保養皮革沙發此一單純之事實
      為不實證述之必要，準此，足認證人連振堯所證其未曾委
      託安佐公司為其處理、保養皮革沙發一節，堪信為真。綜
      上，證人顏士鈞所稱其要求被告李啟銑及證人邱長毅必須
      將證人連振堯之家具搬回安佐公司倉庫放置，而不可能同
      意渠等將上開家具放置於安佐公司以外處所之緣由，既已
      屬不實，是證人顏士鈞所證其係因而未曾同意被告李啟銑
      將連振堯住處之家具搬至邱長毅住處暫放一節，更難驟認
      為真。
（四）至證人顏士鈞於本院審理中固另證稱：「李啟銑與邱長毅
      到連振堯住處搬家具當天，該回到公司的時間快到了，他
      們還沒回來，我就打電話給邱長毅，邱長毅說李啟銑指示
      他把東西載到他家1 樓。我有要求邱長毅把東西載回來，
      但邱長毅說這是李啟銑指示的，他不能作主，因為邱長毅
      當時是屬於李啟銑管的，李啟銑是邱長毅的經理。我也有
      要求李啟銑把家具搬回來，但是他就是不還，李啟銑說公
      司倉庫放不下，暫時放他那邊，並說邱長毅家的1 樓很大
      ，先放那邊沒關係。因為載家具的車子是借的，李啟銑、
      邱長毅他們把連振堯住處的東西載回之後，就把車子還給
      人家了，而李啟銑、邱長毅又不肯再去借車把東西載回來
      。我的公司有6 、7 名員工，但這是李啟銑、邱長毅的業
      務，是他們要負責，他們載走的，就要把東西載回來。邱
      長毅是我公司的員工，領我的薪水，和李啟銑比起來當然
      是我比較大，但邱長毅會選擇性聽我的話，我叫邱長毅把
      家具搬回來，他還是要問李啟銑。這期間我就是一直打電
      話給他們，我會直接打給邱長毅，但邱長毅會說是李啟銑
      指示的。如果邱長毅不服從我的命令，我可以把他開除掉
      ，但我來不及這樣做。」云云。惟查，證人顏士鈞身為安
      佐公司之負責人，證人邱長毅則為安佐公司之員工，邱長
      毅於安佐公司內之業務分配、任職解聘，均操之於安佐公
      司負責人顏士鈞之手。而被告李啟銑僅為安佐公司之業務
      及室內設計之監工、設計人員，且李啟銑擔任邱長毅之經
      理一節復係顏士鈞所指派，是堪認邱長毅是否歸由李啟銑
      管理、其是否需聽命於李啟銑之指揮，亦均需遵照顏士鈞
      之指示。是以，證人邱長毅於其應將安佐公司客戶連振堯
      之家具載往何處放置一事上，倘遇安佐公司負責人顏士鈞
      與被告李啟銑兩者之指示相互衝突，實難認邱長毅有何竟
      願甘冒遭安佐公司開除之風險，執意違反安佐公司負責人
      顏士鈞之指示，而逕自聽從其主管李啟銑之命令之可能。
      況且，證人邱長毅於本院審理中亦證稱：「（審判長問：
      所以是李啟銑進公司之後，老闆就指派你跟著李啟銑作監
      工？）對。（審判長問：老闆叫你去跟著李啟銑作監工，
      你為何要聽話？）因為他是老闆。（審判長問：所以老闆
      講話你會聽？）會。（審判長問：你跟李啟銑作監工，李
      啟銑跟你之間是怎樣的關係，他是你的長官，還是跟你是
      同樣的階級？）要聽他的。（審判長問：所以老闆要你聽
      李啟銑的？）對。（審判長問：如果李啟銑指示的與老闆
      指示的有發生衝突，你要聽誰的？）老闆的。（審判長問
      ：為什麼？）因為老闆比較大。（審判長問：不會因為李
      啟銑直接管你，你就聽李啟銑的？）不會啊，因為他又不
      是老闆。（審判長問：所以李啟銑的指示與老闆的指示發
      生衝突時，你是聽老闆的，不會去管李啟銑？）對。（審
      判長問：因為薪水是跟老闆領的？）對。（審判長問：能
      不能繼工作老闆決定的？）對。」、「（審判長問：如果
      顏士鈞要你載回公司的話，你會拒絕嗎？）不會，我也是
      會載回公司。」等語明確，益徵證人顏士鈞所證邱長毅於
      業務上遇有顏士鈞與李啟銑之指示相違之情形時，仍係以
      李啟銑之指示為主，故僅選擇性聽命於顏士鈞云云，顯屬
      不實。是以，倘證人顏士鈞並未同意被告李啟銑與證人邱
      長毅將客戶連振堯所有之家具搬運至邱長毅住處放置、保
      管，此舉僅係被告李啟銑一己之要求，則邱長毅於接獲顏
      士鈞要求將上開家具載返安佐公司之指示後，為免因未遵
      顏士鈞之命令而遭到開除，其即刻將家具載回以免觸怒顏
      士鈞，猶恐未及，殊無竟仍執意聽從李啟銑之指揮而違反
      顏士鈞之指示，逕行與被告李啟銑將上開家具載往其住處
      放置之可能。再者，上開家具放置於邱長毅住處期間，倘
      證人顏士鈞確曾屢屢要求李啟銑、邱長毅將之載返安佐公
      司而未果，則顏士鈞既知李啟銑、邱長毅已拒絕聽從其指
      示，則其更無僅因搬運連振堯之家具此一業務原係李啟銑
      、邱長毅負責，即罔顧安佐公司及連振堯之權益，未曾帶
      同或要求安佐公司其餘員工前往邱長毅住處將上開家具自
      行載返安佐公司，反僅消極以電話催促李啟銑、邱長毅載
      回家具，此外即全然束手無策之理。抑且，安佐公司客戶
      連振堯所有之上開家具放置於邱長毅住處一節，倘非基於
      顏士鈞之同意所為，則顏士鈞又豈有可能竟於97年11月間
      某日上開家具遭李啟銑、邱長毅共同搬運至邱長毅住處之
      日起，直至98年1 月間李啟銑因薪資糾紛離職、其後邱長
      毅亦因安佐公司內部氣氛不佳而辭職為止，長達數月期間
      內均未及開除李啟銑、邱長毅，而容認擅將客戶家具放置
      於邱長毅住處之員工李啟銑、邱長毅繼續任職於安佐公司
      。猶有甚者，前開連振堯之家具放置於邱長毅住處一事倘
      係李啟銑自作主張，而邱長毅亦係聽從李啟銑之命令行事
      ，則被告李啟銑於98年1 月間某日離職後，邱長毅既已無
      聽從李啟銑命令之必要，則迫切期盼將上開家具搬回安佐
      公司倉庫保管之顏士鈞斯時旋即指示邱長毅將家具載返安
      佐公司，當已無任何困難，豈有竟於李啟銑離職後，仍繼
      續將上開家具擺放於邱長毅住處數日，始要求邱長毅帶同
      友人將之載返之理。綜上，堪認證人顏士鈞上開所證連振
      堯之家具係遭證人邱長毅與被告李啟銑違反其指示運至邱
      長毅住處放置，而該家具繼續置於邱長毅住處相當時日，
      係因顏士鈞無力要求邱長毅將家具載返各節，均與常情有
      悖而無從信其屬實。準此，益徵被告李啟銑所辯其帶同證
      人邱長毅將安佐公司客戶連振堯之沙發、床組、衣櫃等家
      具載運至邱長毅住處1 樓放置、保管，係經安佐公司負責
      人顏士鈞之同意所為一節，核與事實相符，堪信為真，又
      此舉既係基於顏士鈞之同意所為，被告李啟銑自無任何違
      背職務之情，亦堪認定。
（五）末查，就安佐公司客戶連振堯所有之沙發、床組、衣櫃等
      家具之搬運情形及保管狀態，證人顏士鈞於本院審理中證
      稱：「（審判長問：你剛剛不是講說李啟銑跟邱長毅都離
      職之後，你就要求他們把家具送回來，後來是邱長毅叫他
      的朋友送到公司的倉庫來？）對。（審判長問：送過來的
      時候，是全部都送過來嗎？）有送衣櫃、沙發、床組。（
      審判長問：等於保管的家具都有送回來？）因為那個是拆
      裝的東西，沒有組起來，不會知道少了哪塊零件，當初是
      他們去連振堯的家中把家具拆開帶回來的。（審判長問：
      你說床、衣櫃跟沙發都有送回來？）對。（審判長問：沙
      發也是拆的嗎？）不是，沙發是整座的。（審判長問：衣
      櫃是拆掉的？）是的。（審判長問：床也是拆掉的？）是
      的。（審判長問：床組與衣櫃並沒有組裝？）對。（審判
      長問：所以那時候不知道零件有沒有缺？）對。（審判長
      問：是放到你們公司的倉庫多久之後，你們才還給連振堯
      ？）裝潢快好的時候。（審判長問：大概還有等多久？）
      大概快3 個禮拜。」、「（審判長問：我的問題是後來還
      家具的是何人？）後來我們去還家具的。（審判長問：你
      們是指誰？）我們找工人送過去的。（審判長問：家具在
      何處拿到的？）是邱長毅找他的朋友載過來家具店，放在
      家具店的倉庫。」、「（審判長問：你們在接收時，有無
      去清點、檢查衣櫃與床組的各項零件是否完整、沒有缺損
      ？）沒有辦法。」、「（審判長問：所以東西送回來時，
      有無組裝起來看一下零件是否完整、沒有缺損？）沒有。
      」等語明確。準此，堪認連振堯所有之家具自邱長毅住處
      搬運至安佐公司之過程，及其後自安佐公司將上開家具搬
      運至連振堯住處歸還之過程，李啟銑均因業已離職而未參
      與，是其殊無於上開階段接觸並毀損前開家具之可能。而
      邱長毅將前開家具載返安佐公司時，顏士鈞並未立即檢視
      沙發、床組、衣櫃之零件或表面是否完整無缺，又上開家
      具搬至安佐公司倉庫後，甚且仍存放約3 星期後始歸還連
      振堯，是更無從逕認上開家具之毀損情形於邱長毅將之載
      返安佐公司倉庫時業已存在。再者，證人邱長毅於本院審
      理中亦證稱：「（審判長問：在你們保管期間，那些保管
      的家具有無受損？）沒有吧。（審判長問：是沒有還是沒
      有吧？）我們去搬的時候沒有撞到，至於他後面有沒有用
      受損，我是不知道。（審判長問：你所謂的後面是指哪個
      階段？）我搬到他們那邊的時候，我們沒有做的時候。（
      審判長問：在你家保管期間，你有去碰它、撞它、弄它嗎
      ？）沒有，因為沒有人住。（審判長問：那個家具在你家
      保管期間，李啟銑有來動過那批家具嗎？）沒有。（審判
      長問：有來看過那批家具嗎？）沒有，搬完之後，我鐵門
      就放下來，就沒有再進去了。（審判長問：換句話說，從
      家具進到你家樓下，一直到離開時，這段期間李啟銑都沒
      來動過？）沒有動過。（審判長問：你鐵門拉下來之後，
      可以上鎖嗎？）可以。（審判長問：要搬回公司時，李啟
      銑有無參與？）沒有。」而稱其與被告李啟銑將連振堯之
      家具搬運至其住處放置之過程中並未碰撞、損害該家具，
      且上開家具在邱長毅住處保管期間，被告李啟銑亦未曾接
      觸前開家具等語明確。揆諸上開證人邱長毅、顏士鈞所證
      ，本件實查無其他任何積極證據足認被告李啟銑與證人邱
      長毅將連振堯所有之上開家具搬運至邱長毅住處之過程中
      ，即有蓄意將前開家具毀損之情。而連振堯所有之沙發組
      邊角刮損、床組零件短缺、衣櫃面板磨損之情，究係於被
      告李啟銑與證人邱長毅將家具搬運至邱長毅住處之過程中
      、家具於邱長毅住處保管之期間內、證人邱長毅帶同友人
      將之載返安佐公司之過程中、家具放置於安佐公司倉庫保
      管之期間內之何階段所造成，更屬不明，是殊無從認連振
      堯所有之前開家具毀損情形係被告李啟銑造成，因之，更
      無從認被告李啟銑有何意圖損害安佐公司之利益，而毀損
      安佐公司客戶連振堯所有之家具之情。
五、綜上所述，公訴人所提出之證據尚無足證明被告李啟銑有何
    背信之犯行。此外，本院復查無其他積極證據足資證明被告
    李啟銑確有公訴人所指上開犯行，此部分核屬不能證明被告
    犯罪。揆諸首揭法條、判例要旨及說明，就本件被告李啟銑
    被訴背信罪嫌，應諭知被告無罪之判決，以昭審慎。
六、至告訴人顏士鈞明知被告李啟銑將證人連振堯之家具載往證
    人邱長毅住處放置之舉係經其同意所為，竟仍意圖使李啟銑
    受刑事處分，而向臺灣桃園地方法院檢察署檢察官誣告李啟
    銑涉犯背信罪，嗣並於檢察官訊問時及本院審理中，以證人
    身分就其曾否同意李啟銑將前開家具搬至邱長毅住處放置此
    一與案情有重要關係之事項，供前具結，而為虛偽陳述。證
    人即告訴人顏士鈞涉犯誣告罪、偽證罪之部分，未據起訴，
    應由檢察官另行依法偵辦，附此敘明。
據上論斷，應依刑事訴訟法第301條第1項，判決如主文。
本案經檢察官王齡梓到庭執行職務。
中    華    民    國    100   年    3     月    10    日
                  刑事第十一庭審判長法  官  蔡榮澤
                                    法  官  吳宗航
                                    法  官  林蕙芳
以上正本證明與原本無異。
如不服本判決應於收受判決後10日內向本院提出上訴書狀，並應
敘述具體理由。其未敘述上訴理由者，應於上訴期間屆滿後20日
內向本院補提理由書( 均須按他造當事人之人數附繕本) 「切勿
逕送上級法院」。
                                    書記官  莊凱男
中    華    民    國   100    年    3     月    21    日